臺灣板橋地方法院刑事判決　　　　　　　　　　　　九十一年度易字第一九六二號
　　公　訴　人　　臺灣板橋地方法院檢察署檢察官
　　被　　　告　　乙○○
右列被告因贓物案件，業經檢察官提起公訴（九十一年度偵緝字第六五八號），本院
判決如左：
    主  文
乙○○收受贓物，累犯，處拘役伍拾日，如易科罰金以參佰元折算壹日。
    事  實
一乙○○曾有如附表所示違反肅清煙毒條例、妨害自由及竊盜等刑事前案紀錄（構成
  累犯），竟猶未深自警惕，明知姓名年籍不詳之綽號「阿雄」（或「雄仔」）者所
  持有車牌號碼為ＦＮＬ─五四○號之重機車乙輛，係屬來源不明之贓物（查係高翊
  峰所有，於民國九十一年三月十日十八時許，在台北縣三重市○○街九十八巷三十
  二號前遭竊），仍於九十一年三月十一日二十時三十分許，在台北縣三重市○○街
  之一處公園，向「阿雄」借用該機車供己代步，並搭載不知情之王正明（業經檢察
  官處分不起訴確定），而以此方式收受贓物。嗣於同日二十時五十分許，乙○○騎
  乘該機車途經台北縣三重市○○街二號前，為警攔檢查獲，並扣得上該機車乙輛（
  業由高翊峰之父甲○○領回）。
二案經台北縣政府警察局三重分局報請臺灣板橋地方法院檢察署檢察官偵查起訴。
    理  由
一認定犯罪事實所憑之證據及理由
  (一)訊據被告乙○○固坦承有於右揭時、地向綽號「阿雄」（或「雄仔」）者借騎上
    開機車遭警查獲，核與證人即原為同案犯罪嫌疑人之王正明於警訊及檢察官偵查
    中所述情節吻合，惟矢口否認涉有何收受贓物犯行，辯稱：伊不知道是贓車云云
    。
  (二)惟查：
    １車牌號碼號ＦＮＬ─五四○重機車，係車主高翊峰於九十一年三月十日十八時
      三十分許，在台北縣三重市○○街九八巷三十二號前失竊，此有車主高翊峰之
      父甲○○之警訊筆錄、臺北縣警察局贓款認領保管單、車輛車牌失竊作業─查
      獲車輛認可資料各乙紙，附卷可稽，足徵該部機車係失竊之贓物無訛。
    ２其次，汽（機）車行車執照，應隨車攜帶，以備查驗，此不但現行道路交通安
      全規則第十二條定有明文，且亦為一般駕駛人所應具備之基本常識。乃本件被
      告於偵查中及本院審理時，既供承於借用上開機車時，綽號「阿雄」（或「雄
      仔」）者並未交付其行車執照，且伊亦未積極向其索取，即逕行收受騎乘，殊
      與常情有違。
    ３再參以：上述證人王正明於偵查中所言「警察有叫乙○○停車，我也有跟他說
      警察在叫他，但他還是不停車」等語之情節觀之，足徵被告顯然知悉該機車為
      贓物，應無庸疑。
    ４綜上查證，本件被告犯罪事證已明，其所辯無非卸責之詞，委無足採。被告犯
      行既堪予認定，即應依法論科。
二論罪科刑之理由
  (一)核被告乙○○所為，係犯刑法第三百四十九條第一項之罪。
  (二)被告有如事實欄所載犯罪科刑及暨執行情形，其於有期徒刑執行完畢後五年內，
    再犯有期徒刑以上刑之罪，為累犯，應依法加重其刑。
  (三)爰審酌被告有如事實欄所載犯罪科刑及暨執行情形之品行，以及其猶未深自警惕
    ，明知綽號「阿雄」（或「雄仔」）所借伊騎用之機車為贓物，竟仍予收受使用
    之犯罪手段，與其於騎乘後不久即為警查獲，將車返還車主高翊峰之父甲○○領
    回，併其犯罪後一再否認知情贓物，冀能脫免刑責之態度等一切情狀，量處如主
    文所示之刑，並諭知易科罰金之折算標準。
三適用之法律
  (一)刑事訴訟法第二百九十九條第一項前段。
  (二)刑法第三百四十九條第一項、第四十七條、第四十一條第一項前段。
  (三)罰金罰鍰提高標準條例第一條前段、第二條。
本案經檢察官賴惠慈到庭執行職務
中      華      民      國    九十一    年      八      月     十六    日
                              臺灣板橋地方法院刑事第五庭
                                  法  官  余來炎
右正本證明與原本無異
如不服本判決應於送達後十日內向本院提出上訴狀
                                  書記官  陳秀慧
中      華      民      國    九十一    年      八      月     十六    日
附錄本案所犯法條全文
刑法第三百四十九條收受贓物者，處三年以下有期徒刑、拘役或五百元以下罰金。
搬運、寄藏、故買贓物或為牙保者，處五年以下有期徒刑、拘役或科或併科一千元以
下罰金。
因贓物變得之財物，以贓物論。
附表：乙○○之刑事前案紀錄
一於民國六十年間，因違反肅清煙毒條例案件，經臺灣臺北地方法院以六十年訴字第
  三五二一號判處有期徒刑三年十一月，嗣依法減為有期徒刑二年七月十日，復於六
  十八年間撤銷減刑裁定，並於七十年六月十日執行完畢。
二繼於六十五年間，因違反肅清煙毒條例案件，經臺灣臺北地方法院以六十五年訴字
  第一七六九號判處有期徒刑五年確定，於六十九年八月廿一日假釋出監，並於七十
  年七月八日執行完畢。
三續於六十九年間，因妨害自由案件，經臺灣臺北地方法院以七十年訴字第三七號判
  處有期徒刑十年，嗣經臺灣高等法院以七十年上訴字七二二號撤銷原判決，改判處
  有期徒刑三年八月確定，並於七十三年七月二十九日縮刑期滿執行完畢。
四又於七十四年間，因違反肅清煙毒條例案件，經本院以七十四年訴字第一四○號判
  處有期徒刑四年，嗣依法減為有期徒刑二年七月確定，並於七十七年四月廿二日執
  行完畢。
五復於七十七年間，因違反肅清煙毒條例案件，經本院以七十七年訴字第六九四號判
  處有期徒刑五年四月確定，經執行至八十年十二月二十三日假釋出監。嗣雖經撤銷
  假釋，尚餘殘刑一年八月六日，惟因其原所受宣告之刑期又依法減為有期徒刑三年
  六月二十日確定，故已無庸再為執行。
六更於八十一年間，因竊盜、肅清煙毒條例案件，經本院以八十一年易字第六五四號
  及八十一年訴字第六二九號分別判處有期徒刑三月、五年六月，並定其應執行有期
  徒刑五年八月確定，原自八十一年九月二十一日起開始執行，於八十三年十二月廿
  三日假釋出監，預計至八十六年十一月四日縮刑期滿。嗣因於假釋期間再犯罪而受
  有期徒刑之宣告，經撤銷假釋，所餘有期徒刑二年十月十二日，自九十年三月廿三
  日起接續執行，指揮書執畢日期為九十三年二月三日。
七再於八十四年間，因違反肅清煙毒條例案件，經本院以八十四年訴字第一三八九號
  判處有期徒刑五年八月確定，自八十四年九月十二日起開始執行，至九十年三月廿
  二日執行完畢（※）。
八末於八十四年間，因違反肅清煙毒條例案件，經本院以八十四年訴字第二七九一號
  判處有期徒刑三年六月，並經臺灣高等法院以八十五年上訴字第一二五二號駁回上
  訴確定，自九十三年二月四日起接續執行，指揮書執畢日期為九十六年八月三日。
